【裁判字號】    92,訴,1459
【裁判日期】    920627
【裁判案由】    毒品危害防制條例
【裁判全文】
臺灣臺中地方法院刑事判決                        九十二年度訴字第一四五九號
    公  訴  人  臺灣臺中地方法院檢察署檢察官
    被      告  甲  ○
右列被告因毒品危害防制條例案件，經檢察官提起公訴（九十二年度毒偵字第八五０
、九二九號），本院判決如左：
    主  文
甲○連續施用第二級毒品，累犯，處有期徒刑柒月。被訴施用第一級毒品部分公訴不
受理。
    事  實
一、甲○（原名嚴妙儀）有違反毒品危害防制條例之前科，曾於民國（下同）八十七
    年間因施用第二級毒品經本院以八十八年度易字第七一二號判決有期徒刑三月而
    於八十八年五月一日確定，又曾於八十九年間因施用第一級、第二級毒品經本院
    以八十九年度訴字第二一四八號判決應執行有期徒刑一年六月而於八十九年十二
    月二十一日確定，經入監接續執行至九十一年三月二十九日因縮短刑期假釋出監
    ，該假釋期間並於九十一年九月二十九日屆至（指揮書執畢日期為九十一年十月
    五日）。其於八十七年間因施用毒品案件，經本院裁定送觀察、勒戒後，認無繼
    續施用毒品之傾向，經本院於八十七年十月二十四日以八十七年度易字第三一八
    六號判決免刑確定；後又因施用毒品案件，經觀察、勒戒後，認有繼續施用毒品
    之傾向，經臺灣臺中地方法院檢察署檢察官聲請強制戒治並起訴，強制戒治部分
    已於九十年一月二十六日期滿，嗣後即入監服刑至九十一年三月二十九日假釋出
    獄，假釋期間則至九十一年九月二十九日期滿。詎甲○猶不知悔改，竟基於施用
    第二級毒品安非他命之概括犯意，於九十一年十二月十日至九十二年一月十四日
    ，以將安非他命置於玻璃球內燒烤後吸食煙霧之方式施用第二級毒品安非他命多
    次，分別於九十一年十二月十三日、九十二年一月十四日為警攔檢盤查後，經採
    尿送驗結果始悉上情。而甲○於九十二年一月十四日遭警飭回後，仍繼續承前施
    用第二級毒品之概括犯意，連續以前開方式，於不詳之處所施用第二級毒品安非
    他命直至九十二年二月中旬為止。嗣甲○因施用第一級毒品海洛因案件經本院以
    九十二年中院嘉刑緝字第一五六號發布通緝後，於九十二年五月二十二日經警方
    緝獲歸案，始合盤托出前情。
二、案經臺中縣警察局清水分局移送臺灣臺中地方法院檢察署檢察官偵查起訴。
    理  由
甲、有罪部分：
一、訊據被告甲○就右開時、地連續施用第二級毒品安非他命多次犯行，均坦承不諱
    ，核與其於九十一年十二月十三日、九十二年一月十四日分別遭警查獲後，採尿
    送驗結果顯示其尿液中均含有安非他命之陽性反應，有臺中縣衛生局九十二年一
    月八日出具之編號014528號檢驗尿水報告書、中山醫學大學附設醫院藥物濫用檢
    測中心九十二年二月十日以流水號0000000 出具之驗尿報告書在卷可稽，堪認被
    告上開自白與事實相符。又被告甲○於八十七年間因施用毒品案件，經本院裁定
    送觀察、勒戒後，認無繼續施用毒品之傾向，經本院於八十七年十月二十四日以
    八十七年度易字第三一八六號判決免刑確定；後又因施用毒品案件，經觀察、勒
    戒後，認有繼續施用毒品之傾向，經臺灣臺中地方法院檢察署檢察官聲請強制戒
    治並起訴，強制戒治部分已於九十年一月二十六日期滿，嗣後即入監服刑至九十
    一年三月二十九日假釋出獄等情，有臺灣臺中地方法院檢察署刑案資料查註記錄
    表、臺灣高等法院被告全國前案紀錄表在卷可查。則被告甲○於前開強制戒治期
    滿後，五年內三犯以上施用第二級毒品安非他命之犯行一節，事證明確，堪予認
    定。
二、核被告甲○所為，係犯毒品危害防制條例第十條第二項之施用第二級毒品罪。其
    施用毒品安非他命前後持有之低度行為，應為施用之高度行為所吸收，均不另論
    罪。又其多次施用毒品安非他命之犯行，時間緊接，所犯構成要件相同，顯係基
    於概括之犯意反覆為之，為連續犯，應以一罪論，並加重其刑。又被告甲○曾於
    八十七年間因施用第二級毒品經本院以八十八年度易字第七一二號判決有期徒刑
    三月而於八十八年五月一日確定，又曾於八十九年間因施用第一級、第二級毒品
    經本院以八十九年度訴字第二一四八號判決應執行有期徒刑一年六月而於八十九
    年十二月二十一日確定，經入監接續執行至九十一年三月二十九日因縮短刑期假
    釋出監（該假釋期間並於九十一年九月二十九日屆至，指揮書執畢日期為九十一
    年十月五日）等情，有臺灣臺中地方法院檢察署刑案資料查註紀錄表、臺灣高等
    法院被告全國前案紀錄表在卷可稽，其於假釋期滿後之九十一年十二月十日起連
    續多次施用第二級毒品安非他命，為累犯應依法加重其刑，並遞加重之。爰審酌
    被告曾有多次施用毒品之前科，復經多次觀察、勒戒及戒治，猶不能戒除毒癮，
    及其犯罪之手段、方法、所生危害、犯後態度尚可等一切情狀，量處如主文所示
    之刑。
三、又被告自行供出除九十一年十二月十日、九十二年一月十四日以外，施用第二級
    毒品安非他命犯行之部分，與公訴人起訴有罪部分乃時間緊接、所犯構成要件亦
    均相同，顯係基於概括犯意而為，為連續犯之裁判上一罪關係，依審判不可分原
    則，本院自得就該部分一併予以審究，附此敘明。
乙、公訴不受理部分：
一、公訴意旨略以：被告甲○自九十一年十二月十二日當日或往前回溯四至五日內，
    在不詳地點施用第一級毒品海洛因至少各一次，嗣於九十一年十二月十三日為警
    查獲，又於九十二年一月十四日當日或往前回溯四至五日內，在不詳地點施用第
    一級毒品海洛因，嗣於九十二年一月十四日十六時許，在臺中市○區○○路與西
    屯路口為警查獲，因認被告涉犯有違反毒品危害防制條例第十條第一項之連續施
    用第一級毒品海洛因之犯行云云。
二、按已經提起公訴之案件，在同一法院重行起訴者，應諭知不受理之判決，刑事訴
    訟法第三百零三條第二款定有明文。
三、查本件被告於九十一年七月十六日十五時二十九分往前回溯九十六小時內之某時
    ，在不詳地點施用第一級毒品海洛因之犯行，業經臺灣臺中地方法院檢察署檢察
    官於九十一年十一月五日以九十一年度毒偵字第二二七四號案件提起公訴（於九
    十一年十二月四日繫屬本院，此有該案件起訴書正本一件附卷及本院九十二年度
    訴緝字第二八六號（含本院九十一年度訴字第二八四四號）刑事案卷可稽。而本
    件被告於九十一年十二月三日起至九十二年一月十四日止施用第一級毒品海洛因
    之行為，因與前開案件時間緊接、所犯構成要件相同，顯然被告就此乃基於概括
    之犯意而為，應屬連續犯之裁判上一罪關係，公訴人於九十二年五月十六日就同
    一案件向本院重行起訴，依照上開說明，即就屬同一案件於同一法院重行起訴，
    爰依法就此部分諭知不受理之判決。
據上論斷，應依刑事訴訟法第二百九十九條第一項前段、第三百零三條第二款，毒品
危害防制條例第十條第二項、第二十三條第二項，刑法第十一條、第五十六條、第四
十七條，判決如主文。
中      華      民      國      九十二      年    六    月    二十七    日
                            臺灣臺中地方法院刑事第七庭
                                        法  官
右正本證明與原本無異。
如不服本判決，應於送達後十日內向本院提出上訴狀（須附繕本），上訴於臺灣高等
法院臺中分院。
                                        書記官
中      華      民      國      九十二      年    六    月    二十七    日
附錄論罪科刑法條
毒品危害防制條例第十條
施用第一級毒品者，處六月以上五年以下有期徒刑。
施用第二級毒品者，處三年以下有期徒刑。


司法院資訊處製作；財團法人民間司法改革基金會備份。
